【裁判字號】    98,訴,674
【裁判日期】    981130
【裁判案由】    違反毒品危害防制條例
【裁判全文】
臺灣雲林地方法院刑事判決               98年度訴字第674號
                                       98年度訴字第722號
                                       98年度訴字第884號
公  訴  人  臺灣雲林地方法院檢察署檢察官
被      告  甲○○
                    （現於臺灣雲林看守所羈押中）
上列被告因違反毒品危害防制條例案件，經檢察官提起公訴（98
年度毒偵字第509 號、第543 號、第603 號、第976 號、第1171
號），被告於準備程序期日就被訴事實為有罪陳述，本院合併進
行簡式審判程序，並合併判決如下：
    主  文
甲○○施用第一級毒品，共罪，各處有期徒刑捌月。應執行有
期徒刑壹年肆月。
    事  實
一、甲○○前因施用毒品案件，經裁定送觀察、勒戒後，認無繼
    續施用毒品之傾向，於民國97年11月26日釋放出所，並由臺
    灣雲林地方法院檢察署檢察官以97年度毒偵字第1715號為不
    起訴處分確定。詎仍不知悔改，復分別基於施用第一級毒品
    海洛因之犯意，先後：
  (一)於98年3 月17日23時許，在其位於雲林縣口湖鄉下崙村下寮
    14號之住處，以將海洛因摻水後置入針筒內注射身體血管之
    方式，施用第一級毒品海洛因1 次。嗣於98年3 月18日17時
    10分許，為警在雲林縣四湖鄉○○村○○街（城同府廟後方
    廁所內）查獲，並於同日19時20分許採其尿液送驗；復於98
    年3 月20日0 時許，為警至其上開住處執行另案拘提，並於
    同日14時30分許，採其尿液送驗；繼於98年3 月21日9 時45
    分許，為臺灣雲林第二監獄人員採其尿液送驗，3 次驗尿結
    果均呈嗎啡陽性反應【以上為98年度訴字第674 號部分】。
  (二)於98年6 月12日23時許，在其上開住處內，以將海洛因摻水
    後置入針筒內注射身體血管之方式，施用第一級毒品海洛因
    1 次。嗣於98年6 月13日12時50分許，其因為毒品列管人口
    ，經警通知到警局採其尿液送驗結果呈嗎啡陽性反應【以上
    為98年度訴字第722 號部分】。
  (三)於98年7 月13日中午某時，在雲林縣四湖鄉某公園內，以將
    海洛因摻水後置入針筒內注射身體血管之方式，施用第一級
    毒品海洛因1 次。嗣於98年7 月15日12時15分許，其因為毒
    品列管人口，經警通知到警局採其尿液送驗結果呈嗎啡及可
    待因陽性反應【以上為98年度訴字第884 號部分】。
二、案經雲林縣警察局臺西分局、北港分局報告及臺灣雲林第二
    監獄移送臺灣雲林地方法院檢察署檢察官偵查起訴。
    理  由
一、本件被告所犯為死刑、無期徒刑、最輕本刑為三年以上有期
    徒刑以外之罪，亦非屬高等法院管轄之第一審案件，其於準
    備程序進行中，先就被訴事實為有罪之陳述，經法官告知簡
    式審判程序之旨，並聽取公訴檢察官之意見後，依刑事訴訟
    法第273 條之1 第1 項、第273 條之2 等規定，裁定進行簡
    式審判程序，且不受同法第159 條第1 項、第161 條之2 、
    第161 條之3 、第163 條之1 及第164 條至第170 條所規定
    證據能力認定及調查方式之限制，合先敘明。
二、上開事實，業經被告均坦承不諱，而被告分別於98年3 月18
    日19時20分許、98年3 月20日14時30分許、98年3 月21日9
    時45分許、98年6 月13日13時30分許、98年7 月15日12時40
    分許，為警方與獄方人員所採集之尿液，經送往臺灣檢驗科
    技股份有限公司、詮昕科技股份有限公司以酵素免疫分析法
    EIA 篩檢及氣相層析質譜儀GC／MS檢驗之結果，確均呈現嗎
    啡陽性反應，此有尿液採驗作業管制紀錄表1 份、查獲毒品
    案件嫌犯尿液送檢真實姓名對照表3 份、尿液採集作業確認
    書、檢體採收紀錄表各1 份，及臺灣檢驗科技股份有限公司
    98年4 月1 日濫用藥物尿液檢驗報告2 份、詮昕科技股份有
    限公司98年4 月2 日、98年7 月3 日、98年7 月30日濫用藥
    物尿液檢驗報告各1 紙附卷可稽（第543 號偵卷第8 、9 頁
    ，第3535號警卷第4 、5 頁，第509 號偵卷第3 頁至第6 頁
    ，第7017號警卷第4 頁、第7 頁，第8277號警卷第6 、7 頁
    ），足認被告前開自白均與事證相符，應堪採信。再查，被
    告前因施用毒品案件，經送執行觀察、勒戒後，因認無繼續
    施用毒品之傾向，而於97年11月26日釋放出所，並由臺灣雲
    林地方法院檢察署檢察官以97年度毒偵字第1715號為不起訴
    處分確定，此有臺灣高等法院被告前案紀錄表1 份附卷可憑
    ，故被告於受觀察、勒戒處分執行完畢並釋放後5 年內，再
    犯本件毒品危害防制條例第10條第1 項之各罪，均事證明確
    ，被告犯行堪以認定，應依法論科。
三、核被告所為，均係犯毒品危害防制條例第10條第1 項之施用
    第一級毒品罪。又被告持有第一級毒品海洛因並進而施用，
    其持有之低度行為應分別為施用之高度行為所吸收，均不另
    論罪。被告所犯上開施用第一級毒品3 罪，犯意、行為各別
    ，應分論併罰。爰審酌被告前因施用毒品，經觀察勒戒、起
    訴科刑後猶犯同罪行，顯未能深切悔改並記取教訓，惟念及
    施用毒品之犯行，本質上為戕害自我身心健康之行為，尚未
    嚴重破壞社會秩序或侵害他人權益，及其犯後坦承犯行、態
    度良好，暨自陳因好奇沾染吸毒惡習，有正當工作等一切情
    狀，量處如主文所示之刑，並定其應執行之刑。
四、據上論斷，應依刑事訴訟法第273 條之1 第1 項、第299 條
    第1 項前段，毒品危害防制條例第10條第1 項，刑法第11條
    前段、第51條第5 款，判決如主文。
本案經檢察官陳詠薇到庭執行職務。
中    華    民    國    98    年    11    月    30    日
                  刑事第三庭    法  官  蕭雅毓
以上正本證明與原本無異。
如不服本判決應於收受判決後10日內向本院提出上訴書狀，並應
敘述具體理由；其未敘述上訴理由者，應於上訴期間屆滿後20日
內向本院補提理由書（均須按他造當事人之人數附繕本）。「切
勿逕送上級法院」。
                                書記官  鍾宜津
中    華    民    國    98    年    11    月    30    日
附錄本案論罪科刑法條全文：
毒品危害防制條例第10條
施用第一級毒品者，處 6 月以上 5 年以下有期徒刑。
施用第二級毒品者，處 3 年以下有期徒刑。


司法院資訊處製作；財團法人民間司法改革基金會備份。
